# 房地产开发收入确认问题

提问人：于连 时间：2012-02-17 21:18:08
某房地产公司开发的房产，业主已入住，但房产未办理竣工验收手续，原因是已移交给业主房产只有几栋，其余的房产还在开发中，房地产公司拟在全部竣工后再办理竣工验收手续。公司不愿确认业主已入住部分的房产销售收入，理由是未办理法定竣工验收手续。
请问，公司不确认收入的理由是否充分？

回答人：chenyiwei
感到奇怪的是：尚未办理竣工验收手续的房屋能否移交给业主使用？如果尚未办理竣工验收手续，则如何提供证据表明房屋已经达到法律法规规定和合同约定的可交付状态？另外，是否仍有重大的配套设施尚未完成，从而后续还需要发生大额的可分配给这些已入住房屋的成本支出？总之对这种交付的合法性和已发生成本的完整性存在疑问，可能需要进一步收集证据来消除或证实相关的疑虑。

提问人：于连 时间：2012-02-20 13:22:42
回复 chenyiwei 的帖子
现实中未办理竣工验收而交房的可能有各种原因，我现在咨询的问题是，竣工验收是否为确认收入必要条件？

回答人：chenyiwei
如果相关法律法规或者房地产买卖合同约定竣工验收为交房和开发商解除其法律责任的必要前提条件，则我理解应为收入确认的必要条件。